
---
title: "pas mal"
output: "html_document"
date: "2024-09-04"
---
```{r}
library(dplyr)
library(readr)
library(purrr)

```
```{r}

all_files <- lapply(list.files(path = "RawData", pattern = "*.csv", full.names = TRUE), read.csv)
dta <- do.call(path = "RawData", pattern = "*.csv", all_files)

csv_data <- dta %>%
    map_dfr(all_files)
```

```{r}

# Sauvegarder le RawData frame combiné dans un nouveau fichier CSV
write.csv(dta, "TreatedData/donnees_combinees.csv", row.names = FALSE)


```
```{r}
# Lire le nouveau fichier CSV
donnees_lues <- read.csv("TreatedData/donnees_combinees.csv")

# Afficher les premières lignes du nouveau RawData frame pour vérification
head(donnees_lues)
```

```{r}
data_d <- distinct(donnees_lues)
write.csv(data_d, "TreatedData/data.csv", row.names = FALSE)
```

## Première analyse des données
```{r}
df <- data_d
summary(df)
```
---
On peut voir ici que certaines colonnes qui doivent être numériques sont de type caractère. Nous allons les convertir en numérique.
---
```{r}
df$Maternal_weight <- as.numeric(df$Maternal_weight)
head(df$Maternal_weight, 10)
```
```{r}
df$Maternal_height <- as.numeric(df$Maternal_height)
head(df$Maternal_height, 10)
```
```{r}
df$Parity <- as.numeric(df$Parity)
freq_parity <- table(df$Parity)
print(freq_parity)
```

---
Il existe 10 valeurs différentes dans la colonne Parity, et les répartitions sont très inégales.
Il faudra garder cela en tête lors de l'analyse des résultats du modèle.

Dans un cadre éthique, nous vérifions la répartition de chaque sexe dans notre jeu de données.
---
```{r}
freq_sex <- table(df$Sex)
print(freq_sex)
```

---
Il y a une répartition égale entre les enfants de sexe masculin et féminin, ce qui est un bon signe pour l'analyse des données.

On supprime la colonne X qui est inutile
---
```{r}
df <- subset(df, select = -X)
```
---
On détermine le nombre de valeurs manquantes dans chaque colonne
---
```{r}
na_counts <- colSums(is.na(df))
print(na_counts)
```
---
Il n'y a aucune valeur manquante, on peut donc poursuivre l'analyse des données.
---
```{r}
boxplot(df$Maternal_age, main = "Maternal age", ylab = "Y-axis Label")
boxplot(df$Maternal_weight, main = "Maternal weight", ylab = "Y-axis Label")
boxplot(df$Maternal_height, main = "Maternal height", ylab = "Y-axis Label")
boxplot(df$Parity, main = "Parity", ylab = "Y-axis Label")
boxplot(df$Gestational_age, main = "Gestational age", ylab = "Y-axis Label")
boxplot(df$Weight, main = "Weight", ylab = "Y-axis Label")
```

---
Les deux dernières boites à moustache, l'une concernant le poids et l'autre l'âge gestationnel, démontrent une grande similitude.
On peut donc supposer une corrélation apparente.
---

---
#Préparation des données pour le modèle

## 1- Encodage des variables catégorielles

Il existe une variable catégorielle dans notre jeu de données, le sexe de l'enfant. Nous allons l'encoder en utilisant la méthode de one-hot encoding.
---

```{r}
library(mltools)
library(data.table)

df$Sex <- as.factor(df$Sex)
df_e <- one_hot(as.data.table(df))
head(df_e)

```
---
## 2- Normalisation et standardisation

Nous allons normaliser et standardiser les variables numériques pour les mettre à la même échelle.
---
```{r}

```
```{r}


```
```{r}


```
```{r}

```

```{r}	```
```{r}	```

