
---
title: "Fetus Weight Prediction"
output: "html_document"
date: "2024-09-04"
---

```{r}
library(dplyr)
library(readr)
library(purrr)
knitr::opts_chunk$set(cache = FALSE, autodep = TRUE)

```
```{r}
# Listing des fichiers
csv_files <- fs::dir_ls("./RawData", regexp = "\\.csv$")

# Vérification de la présence de fichiers
if (length(csv_files) == 0) {
  message("No CSV files found in the directory.")
}


# Lecture des fichiers CSV
csv_data <- csv_files %>%
        map_dfr(~ read_csv(.x, col_types = cols()))

if (nrow(csv_data) == 0) {
  print("CSV files are read but no data is present.")
}

# Afficher les premières lignes du nouveau RawData frame pour vérification
head(csv_data)
```
```{r}
data_d <- distinct(csv_data)
# Afficher les premières lignes du nouveau RawData frame pour vérification  
head(data_d)


```

## Première analyse des données
```{r}
df <- data_d
summary(df)
```

---
Nous avons 6 colonnes dans notre jeu de données, dont 5 sont numériques et 1 est catégorielle.

Il existe 10 valeurs différentes dans la colonne Parity, et les répartitions sont très inégales.
Il faudra garder cela en tête lors de l'analyse des résultats du modèle.

Dans un cadre éthique, nous vérifions la répartition de chaque sexe dans notre jeu de données.
---

```{r}
freq_sex <- table(df$Sex)
print(freq_sex)
```

---
Il y a une répartition égale entre les enfants de sexe masculin et féminin, ce qui est un bon signe pour l'analyse des données.

Nous n'avons plus besoin de l'ID (noté "...1").
---

```{r}
if ("...1" %in% names(df)) {
  df <- subset(df, select = -1)
}
head(df)
```

---
On détermine le nombre de valeurs manquantes dans chaque colonne
---

```{r}
na_counts <- colSums(is.na(df))
print(na_counts)
```
---
Au vu du faible nombre de valeurs manquantes par rapport à la taille du jeu de données, nous pouvons les supprimer sans problème. Nous vérifions ensuite qu'elles sont correctement supprimées.
---
```{r}
df <- na.omit(df)
na_counts <- colSums(is.na(df))
print(na_counts)
```
---
Vérifions s'il y a des colonnes contenant des valeurs nulles illogiques.
---
```{r}
zero_counts <- colSums(df == 0)
print(zero_counts)
```
---
Parity est booléen, c'est donc normal d'avoir des valeurs nulles. En revanche, Maternal_weight ne devrait pas avoir de valeur nulle. Nous allons donc supprimer les lignes contenant des valeurs nulles dans cette colonne.
---
```{r}
df <- df %>% filter(Maternal_weight != 0)
zero_counts <- colSums(df == 0)
print(zero_counts)
```
---
Nous traçons des boxplots pour chaque colonne afin de visualiser les valeurs aberrantes.
---
```{r}
boxplot(df$Maternal_age, main = "Maternal age", ylab = "Y-axis Label")
boxplot(df$Maternal_weight, main = "Maternal weight", ylab = "Y-axis Label")
boxplot(df$Maternal_height, main = "Maternal height", ylab = "Y-axis Label")
boxplot(df$Parity, main = "Parity", ylab = "Y-axis Label")
boxplot(df$Gestational_age, main = "Gestational age", ylab = "Y-axis Label")
boxplot(df$Weight, main = "Weight", ylab = "Y-axis Label")
```

---
Concernant la parité, nous remarquons que la plupart des valeurs sont concentrées autour de 0 et 1, avec quelques valeurs aberrantes.
L'écart étant très grand, nous allons supprimer les valeurs aberrantes.
Avec seulement quelques données à la valeur élevée, il y aurait un risque que le modèle ne soit pas capable de généraliser correctement et ne sache pas comment traiter ces valeurs.
---
```{r}
# Suppression des lignes avec Parité d'au moins 5
df <- df %>% filter(Parity < 5)
boxplot(df$Parity, main = "Parity", ylab = "Y-axis Label")
```
Les deux dernières boites à moustache, l'une concernant le poids et l'autre l'âge gestationnel, démontrent une grande similitude.
On peut donc supposer une corrélation apparente.

Nous allons maintenant visualiser cette corrélation en utilisant un nuage de points. Cela nous permet de visuellement vérifier la présence de valeur aberrante pour le poids, ce qui est compliqué autrement étant donné que celui-ci dépend de la période de gestation.

Nous tracerons ensuite des nuages de points de l'évolution dans le temps du poids selon chaque variable, prenant en compte la période de gestation.
---
```{r}
library(ggplot2)

ggplot(df, aes(x = Gestational_age, y = Weight)) +
        geom_point() +
        ggtitle("Scatter plot of Weight vs Gestational_age") +
        xlab("Gestational_age") +
        ylab("Weight")
```
```{r}
# Graphe de l'évolution du poids du bébé dans le temps selon l'âge de la mère
ggplot(df, aes(x = Maternal_age, y = Weight, color = Gestational_age)) +
        geom_point() +
        ggtitle("Scatter plot of Weight vs Maternal_age") +
        xlab("Maternal_age") +
        ylab("Weight")

# Graphe de l'évolution du poids du bébé dans le temps selon le poids de la mère
ggplot(df, aes(x = Maternal_weight, y = Weight, color = Gestational_age)) +
        geom_point() +
        ggtitle("Scatter plot of Weight vs Maternal_weight") +
        xlab("Maternal_weight") +
        ylab("Weight")

# Graphe de l'évolution du poids du bébé dans le temps selon la taille de la mère
ggplot(df, aes(x = Maternal_height, y = Weight, color = Gestational_age)) +
        geom_point() +
        ggtitle("Scatter plot of Weight vs Maternal_height") +
        xlab("Maternal_height") +
        ylab("Weight")

# Graphe de l'évolution du poids du bébé dans le temps selon la parité
ggplot(df, aes(x = Parity, y = Weight, color = Gestational_age)) +
        geom_point() +
        ggtitle("Scatter plot of Weight vs Parity") +
        xlab("Parity") +
        ylab("Weight")

# Graphe de l'évolution du poids du bébé dans le temps selon le genre
ggplot(df, aes(x = Sex, y = Weight, color = Gestational_age)) +
        geom_point() +
        ggtitle("Scatter plot of Weight vs Sex") +
        xlab("Sex") +
        ylab("Weight")
```
```{r}
# Matrice de corrélation
correlation_matrix <- cor(df[, c("Maternal_age", "Maternal_weight", "Maternal_height", "Parity", "Gestational_age", "Weight")])
print(correlation_matrix)
```
---
## Hypothèses
La période de gestation est la variable la plus corrélée avec le poids du bébé, ce qui est logique.
Néanmoins, nous avons également une corrélation significative entre le poids du bébé et le poids de la mère.
Pour les autres variables, elles ont un impact sur le poids du bébé, mais il est moindre.
Il n'y a pas de corrélation évidente entre les variables autres que le poids du bébé (hormis entre le poids et la taille de la mère, ce qui est logique et la corrélation n'est pas non plus si élevée).

Notre courbe prédite suivra une tendance générale selon la période de gestation, mais il y aura des variations selon les autres variables, notamment le poids de la mère.

De plus, maintenant que les valeurs aberrantes de parité sont supprimées, nous ne notons plus de valeurs aberrantes dans les autres variables.
---
---
# Préparation des données pour le modèle

## 1- Encodage des variables catégorielles

Il existe une variable catégorielle dans notre jeu de données, le sexe de l'enfant. Nous allons donc l'encoder en utilisant la fonction as.factor.
---

```{r}
library(mltools)
library(data.table)

df$Sex <- as.factor(df$Sex)

```
---
## 2- Normalisation et standardisation

Nous allons maintenannt passer la période de gestation en semaine au lieu d'en jour.

Ensuite, nous pourrons créer une variable groupe qui sera utilisée pour un de nos modèles.
Sa valeur, de 1 à 4, dépend de la période de gestation.
---

```{r}

# Transformer Gestational_age de jours en semaines arrondies à l'entier supérieur
df <- df %>%
  mutate(Gestational_age = ceiling(Gestational_age / 7))

# Assignement d'un groupe à chaque ligne selon l'age gestationnel
# Group 1 : <23
# Group 2 : 23-33
# Group 3 : 34-36
# Group 4 : >36
df$Group <- ifelse(df$Gestational_age < 23, 1, ifelse(df$Gestational_age < 34, 2, ifelse(df$Gestational_age < 37, 3, 4)))
df$Group <- as.factor(df$Group)

# Vérifie que le fichier data.csv existe déjà
if (!file.exists("TreatedData/data.csv")) {
  write.csv(df, "TreatedData/data.csv", row.names = FALSE)
}

```

```{R}
# Affichage d'un graphe pour visualiser la corrélation dans le temps ( gestational_age ) entre le poids et l'âge maternel

ggplot(df, aes(x = Gestational_age,y = Weight, color = Maternal_age)) +
  geom_point() +
  ggtitle("Scatter plot of Weight vs Maternal_age and Gestational_age") +
  xlab("Gestational_age") +
  ylab("Weight")

```

```{R}
# Affichage d'un graphe pour visualiser la corrélation dans le temps ( gestational_age ) entre le poids et le poids de la mère

ggplot(df, aes(x = Gestational_age,y = Weight, color = Maternal_weight)) +
  geom_point() +
  ggtitle("Scatter plot of Weight vs Maternal_weight and Gestational_age") +
  xlab("Gestational_age") +
  ylab("Weight")

```
```{R}
# Affichage d'un graphe pour visualiser la corrélation dans le temps ( gestational_age ) entre le poids et la taille de la mère

ggplot(df, aes(x = Gestational_age, y = Weight, color = Maternal_height)) +
  geom_point() +
  ggtitle("Scatter plot of Weight vs Maternal_height and Gestational_age") +
  xlab("Maternal_age") +
  ylab("Weight")

```
```{R}
# Affichage d'un graphe pour visualiser la corrélation dans le temps ( gestational_age ) entre le poids et la parité

ggplot(df, aes(x = Gestational_age, y = Weight, color = Parity)) +
  geom_point() +
  ggtitle("Scatter plot of Weight vs Parity and Gestational_age") +
  xlab("Gestational_age") +
  ylab("Weight")

```

```{r}
library(caret)

set.seed(123)
splitIndex <- createDataPartition(df$Weight, p = 0.8, list = FALSE)

# Création des ensembles d'entraînement et de test
train_set <- df[splitIndex, ]
test_set <- df[-splitIndex, ]

```
```{r}
# Mise en place de la cross-validation

train_control <- trainControl(
  method = "cv",
  number = 5
)
```
```{r}

# Fitting du modèle avec cross-validation
model_linear <- train(
  log(Weight) ~ Maternal_age + Maternal_weight + Maternal_height + Parity + Sex + Gestational_age,
  data = train_set,
  method = "lm",
  trControl = train_control
)

# Affichage du summary
summary(model_linear)

# Evaluation du modèle sur le jeu de test
predictions <- exp(predict(model_linear, newdata = test_set))
test_mse <- mean((test_set$Weight - predictions)^2)
print(test_mse)

# Export du modèle dans un fichier rds
saveRDS(model_linear, "Models/linear_model.rds")
```
```{r}
# Modèle polynomial de croissance
model_p_c <- train(
  log(Weight) ~ poly(Gestational_age, 2) + Gestational_age + Maternal_age + Maternal_weight + Maternal_height + Parity + Sex + poly(Maternal_age, 2) + poly(Maternal_weight, 2) +
          poly(Maternal_height, 2) + poly(Parity, 2),
  data = train_set,
  method = "lm",
  trControl = train_control
)
# Affichage du summary
summary(model_p_c)

# Test de Kolmogorov-Smirnov avec la distribution normale
ks.test(residuals(model_p_c), "pnorm", mean(residuals(model_p_c)), sd(residuals(model_p_c)))

# Calcul des intervalles de confiance
final_model <- model_p_c$finalModel
model_confidence_intervals <- confint(final_model)
print(model_confidence_intervals)


predictions <- exp(predict(model_p_c, newdata = test_set))
test_mse <- mean((test_set$Weight - predictions)^2)
print(test_mse)

# Export du modèle dans un fichier rds
saveRDS(model_p_c, "Models/p_c_model.rds")
```



```{r}
# Modèle linéaire mixte
library(lme4)

# Mise en place manuelle de la cross-validation
set.seed(123)
n_folds <- 5
folds <- sample(rep(1:n_folds, length.out = nrow(train_set)))

mse_results <- numeric(n_folds)

for (i in 1:n_folds) {
  test_indices <- which(folds == i)
  train_indices <- setdiff(1:nrow(train_set), test_indices)

  training_data <- train_set[train_indices, ]
  testing_data <- train_set[test_indices, ]

  # Fitting du modèle sur le jeu d'entraînement
  model_mixed <- lmer(log(Weight) ~ Maternal_age + Maternal_weight + Maternal_height +
    Parity + Sex + Gestational_age + (1 | Group), data = training_data)

  # Prédictions sur le jeu de test et calcul du MSE
  predictions <- exp(predict(model_mixed, newdata = testing_data))
  mse_results[i] <- mean((testing_data$Weight - predictions)^2)
}

# Calculs du MSE moyen
average_mse <- mean(mse_results)
print(average_mse)

predictions_final <- predict(model_mixed, newdata = test_set)
final_test_mse <- mean((test_set$Weight - predictions_final)^2)
print(final_test_mse)


# Export du modèle dans un fichier rds
saveRDS(model_mixed, "Models/mixed_linear_model.rds")
```

```{r}
library(ggplot2)
library(dplyr)

# Création d'une grille de données pour simuler une large variété de scénarios

simulated_data <- expand.grid(
        Gestational_age = seq(min(df$Gestational_age), max(df$Gestational_age), by = 0.5),
        Maternal_age = quantile(df$Maternal_age, c(0.25, 0.5, 0.75)),
        Maternal_weight = quantile(df$Maternal_weight, c(0.25, 0.5, 0.75)),
        Maternal_height = quantile(df$Maternal_height, c(0.25, 0.5, 0.75)),
        Parity = unique(df$Parity),
        Sex = factor(levels(df$Sex)),
        Group = factor(levels(df$Group))
)

# Prédiction des poids pour l'ensemble de la grille pour tous les modèles
simulated_data$Weight_Linear <- exp(predict(model_linear, newdata = simulated_data))
simulated_data$Weight_Poly_C <- exp(predict(model_p_c, newdata = simulated_data))
simulated_data$Weight_Mixed <- exp(predict(model_mixed, newdata = simulated_data))


# Calcul et affichage des percentiles
plot_percentiles <- function(data, weight_col, title, color) {
  data %>%
          group_by(Gestational_age) %>%
          summarise(
                  Weight = mean(!!sym(weight_col), na.rm = TRUE),
                  Percentile1 = quantile(!!sym(weight_col), 0.01, na.rm = TRUE),
                  Percentile3 = quantile(!!sym(weight_col), 0.03, na.rm = TRUE),
                  Percentile10 = quantile(!!sym(weight_col), 0.1, na.rm = TRUE),
                  Percentile90 = quantile(!!sym(weight_col), 0.9, na.rm = TRUE),
                  Percentile97 = quantile(!!sym(weight_col), 0.97, na.rm = TRUE),
                  Percentile99 = quantile(!!sym(weight_col), 0.99, na.rm = TRUE)
          ) %>%
          ggplot(aes(x = Gestational_age)) +
          geom_line(aes(y = Weight), color = color, size = 1.2) +
          geom_line(aes(y = Percentile1), color = "pink", linetype = "dashed") +
          geom_line(aes(y = Percentile3), color = "blue", linetype = "dashed") +
          geom_line(aes(y = Percentile10), color = "green", linetype = "dashed") +
          geom_line(aes(y = Percentile90), color = "orange", linetype = "dashed") +
          geom_line(aes(y = Percentile97), color = "red", linetype = "dashed") +
          geom_line(aes(y = Percentile99), color = "purple", linetype = "dashed") +
          labs(title = title, y = "Predicted Weight", x = "Gestational Age")
}

# Plot des percentiles pour tous les modèles
p_linear <- plot_percentiles(simulated_data, "Weight_Linear", "Linear Model: Growth Percentiles", "black")
p_poly_c <- plot_percentiles(simulated_data, "Weight_Poly_C", "Polynomial Model: Growth Percentiles", "black")
p_mixed <- plot_percentiles(simulated_data, "Weight_Mixed", "Mixed Linear Model: Growth Percentiles", "black")

```

```{r}

# Calculs des poids moyens pour chaque modèle par âge gestationnel
comparison_data <- simulated_data %>%
        group_by(Gestational_age) %>%
        summarise(
                Average_Weight_Linear = mean(Weight_Linear, na.rm = TRUE),
                Average_Weight_Poly_C = mean(Weight_Poly_C, na.rm = TRUE),
                Average_Weight_Mixed = mean(Weight_Mixed, na.rm = TRUE)
        )

# Plot du graphique de comparaison entre les modèles
p_comparison <- ggplot(comparison_data, aes(x = Gestational_age)) +
        geom_line(aes(y = Average_Weight_Linear, colour = "Linear Model"), size = 1.2) +
        geom_line(aes(y = Average_Weight_Poly_C, colour = "Polynomial C Model"), size = 1.2) +
        geom_line(aes(y = Average_Weight_Mixed, colour = "Mixed Linear Model"), size = 1.2) +
        scale_colour_manual(values = c("Linear Model" = "blue", "Polynomial Model" = "red", "Polynomial C Model" = "black", "Mixed Linear Model" = "green")) +
        labs(title = "Comparison of Linear, Polynomials and Mixed Models Predictions",
             y = "Average Predicted Weight", x = "Gestational Age",
             colour = "Model Type")


# Affichage des graphiques
print(p_linear)
print(p_poly_c)
print(p_mixed)
print(p_comparison)
```

```{r}
# Comparaison entre labels prédits et labels réels pour le modèle linéaire
comparison_data_linear <- data.frame(
        Actual = test_set$Weight,
        Predicted = exp(predict(model_linear, newdata = test_set))
)

# Comparaison entre labels prédits et labels réels pour le modèle linéaire mixte
comparison_data_mixed <- data.frame(
        Actual = test_set$Weight,
        Predicted = exp(predict(model_mixed, newdata = test_set))
)

# Comparaison entre labels prédits et labels réels pour le modèle polynomial
comparison_data_p_c <- data.frame(
        Actual = test_set$Weight,
        Predicted = exp(predict(model_p_c, newdata = test_set))
)

# Plot des comparaisons
p_comparison_linear <- ggplot(comparison_data_linear, aes(x = Actual, y = Predicted)) +
        geom_point() +
        geom_abline(intercept = 0, slope = 1, color = "red") +
        ggtitle("Linear Model: Predicted vs Actual Weights") +
        xlab("Actual Weight") +
        ylab("Predicted Weight")

p_comparison_mixed <- ggplot(comparison_data_mixed, aes(x = Actual, y = Predicted)) +
        geom_point() +
        geom_abline(intercept = 0, slope = 1, color = "red") +
        ggtitle("Mixed Linear Model: Predicted vs Actual Weights") +
        xlab("Actual Weight") +
        ylab("Predicted Weight")

p_comparison_p_c <- ggplot(comparison_data_p_c, aes(x = Actual, y = Predicted)) +
        geom_point() +
        geom_abline(intercept = 0, slope = 1, color = "red") +
        ggtitle("Polynomial C Model: Predicted vs Actual Weights") +
        xlab("Actual Weight") +
        ylab("Predicted Weight")

# Affichage des plots
print(p_comparison_linear)
print(p_comparison_mixed)
print(p_comparison_p_c)
```
---
Nous pouvons émettre de premières hypothèses sur la qualité des modèles en observant les graphiques de comparaison entre les valeurs prédites et les valeurs réelles.

Le modèle linéaire semble être le moins précis, avec une dispersion importante. Néanmoins, nous pouvons remarquer une bonne précision sur les poids (et donc âges gestationnels) faibles.
En arrivant à des valeurs plus élevées, la dispersion devient élevée. Le modèles à tendance à créer des plateaux.

Le modèles linéaire mixte semble relativement précis sur toute la plage de valeurs.
Néanmoins, suite à d'autres essais peu concluants sur ses performances et des soucis d'implémentation dans notre interface, nous mettrons ce modèle de côté par la suite. Nous souhaitions tout de même le tester et le présenter pour montrer les différentes possibilités de modèles, et voir si un modèle plus complexe prenant en compte des groupes d'âge gestationnel pouvait être plus performant.

Le modèle polynomial, lui, semble le plus performant. Faible dispersion et précis sur toute la plage de valeurs. Il semble être le meilleur modèle pour prédire le poids des foetus.

Nous allons vérifier cela.
---
```{r}
# Calculs des résidus pour tous les modèles
residuals_linear <- residuals(model_linear)
residuals_p_c <- residuals(model_p_c)

# Plot des résidus
p_residuals_linear <- ggplot(data.frame(Residuals = residuals_linear), aes(x = Residuals)) +
        geom_histogram(bins = 30, fill = "blue") +
        ggtitle("Linear Model: Residuals Distribution") +
        xlab("Residuals") +
        ylab("Frequency")

p_residuals_p_c <- ggplot(data.frame(Residuals = residuals_p_c), aes(x = Residuals)) +
        geom_histogram(bins = 30, fill = "red") +
        ggtitle("Polynomial C Model: Residuals Distribution") +
        xlab("Residuals") +
        ylab("Frequency")

# Affichage des plots
print(p_residuals_linear)
print(p_residuals_p_c)
```
```{r}
# Calculs des scores R2 pour tous les modèles
r2_linear <- cor(test_set$Weight, exp(predict(model_linear, newdata = test_set)))^2
r2_p_c <- cor(test_set$Weight, exp(predict(model_p_c, newdata = test_set)))^2

print(r2_linear)
print(r2_p_c)
```
```{r}
# Calculs des RMSE pour tous les modèles
rmse_linear <- sqrt(mean((test_set$Weight - exp(predict(model_linear, newdata = test_set)))^2))
rmse_p_c <- sqrt(mean((test_set$Weight - exp(predict(model_p_c, newdata = test_set)))^2))

print(rmse_linear)
print(rmse_p_c)
```

```{r}
# Calculs des MAE pour tous les modèles
mae_linear <- mean(abs(test_set$Weight - exp(predict(model_linear, newdata = test_set))))
mae_p_c <- mean(abs(test_set$Weight - exp(predict(model_p_c, newdata = test_set))))

print(mae_linear)
print(mae_p_c)


```

```{r}
# Création des ensembles de test pour chaque groupe d'âge gestationnel
test_set_group1 <- test_set[test_set$Group == 1, ]
test_set_group2 <- test_set[test_set$Group == 2, ]
test_set_group3 <- test_set[test_set$Group == 3, ]
test_set_group4 <- test_set[test_set$Group == 4, ]
```
```{r}
# Modèle linéaire
# RMSE pour chaque groupes d'âge gestationnel
rmse_linear_group1 <- sqrt(mean((test_set_group1$Weight - exp(predict(model_linear, newdata = test_set_group1)))^2))

rmse_linear_group2 <- sqrt(mean((test_set_group2$Weight - exp(predict(model_linear, newdata = test_set_group2)))^2))

rmse_linear_group3 <- sqrt(mean((test_set_group3$Weight - exp(predict(model_linear, newdata = test_set_group3)))^2))

rmse_linear_group4 <- sqrt(mean((test_set_group4$Weight - exp(predict(model_linear, newdata = test_set_group4)))^2))

print(rmse_linear_group1)
print(rmse_linear_group2)
print(rmse_linear_group3)
print(rmse_linear_group4)
```

```{r}
# Modèle polynomial
# RMSE pour chaque groupe d'âge gestationnel
rmse_p_c_group1 <- sqrt(mean((test_set_group1$Weight - exp(predict(model_p_c, newdata = test_set_group1)))^2))

rmse_p_c_group2 <- sqrt(mean((test_set_group2$Weight - exp(predict(model_p_c, newdata = test_set_group2)))^2))

rmse_p_c_group3 <- sqrt(mean((test_set_group3$Weight - exp(predict(model_p_c, newdata = test_set_group3)))^2))

rmse_p_c_group4 <- sqrt(mean((test_set_group4$Weight - exp(predict(model_p_c, newdata = test_set_group4)))^2))

print(rmse_p_c_group1)
print(rmse_p_c_group2)
print(rmse_p_c_group3)
print(rmse_p_c_group4)
```
---
## Conclusion
Le modèle polynomial est le plus performant et celui qui est recommandé pour la prédiction du poids des foetus.

Il est supérieur sur toutes les métriques par rapport au modèle linéaire.
Il l'était également par rapport au modèle linéaire mixte d'après nos essais.

Avec un R2 de 0.95, un RMSE de 270 et un MAE de 183, il prouve être fiable et précis.
La différence entre RMSE et MAE est faible (moins de 100), ce qui prouve que le modèle est stable et ne fait pas de prédictions aberrantes.

Nous avons également rapidement comparé les performances des modèles sur différents groupes d'âge gestationnel. Il y avait une possibilité que le modèle linéaire soit plus performant sur le groupe 1. Cela n'a pas été le cas, le modèle polynomial étant supérieur sur tous les groupes.

La partie suivante permet de vérifier si nos percentiles sont cohérents.
Le but est d'avoir 10% sous 10% et 10% au-dessus de 90%.
Nous vérifierons sur le modèle polynomial uniquement, étant celui qui est retenu.
---

```{r}
# Test des percentiles
test_set$Predicted_Weight_Poly_C <- exp(predict(model_p_c, newdata = test_set))
test_set$Predicted_Weight_Poly_C <- as.numeric(test_set$Predicted_Weight_Poly_C)
test_set$Weight <- as.numeric(test_set$Weight)

# Nombre de fétus au-dessus du 90ème percentile pour le modèle polynomial
test_set$Over_90th_Percentile <- ifelse(test_set$Predicted_Weight_Poly_C > quantile(test_set$Predicted_Weight_Poly_C, 0.9), 1, 0)
over_90th_percentile <- sum(test_set$Over_90th_Percentile)
print(over_90th_percentile)

# Nombre de fétus en-dessous du 10ème percentile pour le modèle polynomial
test_set$Under_10th_Percentile <- ifelse(test_set$Predicted_Weight_Poly_C < quantile(test_set$Predicted_Weight_Poly_C, 0.1), 1, 0)
under_10th_percentile <- sum(test_set$Under_10th_Percentile)
print(under_10th_percentile)

# Valeurs en pourcentage
over_90th_percentile_percent <- over_90th_percentile / nrow(test_set) * 100
under_10th_percentile_percent <- under_10th_percentile / nrow(test_set) * 100
print(over_90th_percentile_percent)
print(under_10th_percentile_percent)
```
